【裁判字號】    91,重上,29
【裁判日期】    920521
【裁判案由】    給付貨款
【裁判全文】
臺灣高等法院臺中分院民事判決  九十一年度重上字第二九號
      上  訴  人  任發營造股份有限公司
      法定代理人  甲○○
                  丙○○
      法定代理人  乙○○○
右當事人間請求給付貨款事件，上訴人對於中華民國九十一年一月八日臺灣臺中地方
法院九十年度重訴字第五五九號第一審判決，提起上訴，本院判決如左：
    主    文
上訴駁回。
第二審訴訟費用由上訴人負擔。
    事    實                                 .
甲、上訴人方面：
壹、聲明：求為判決：
一、原判決廢棄。
二、右廢棄部分，被上訴人在第一審之訴及假執行之聲請均駁回。
三、如受不利之判決時，請准上訴人提供現金或等值之銀行可轉讓定期存款單或其他
    有價證券為擔保免為假執行。
貳、陳述：除與原判決記載相同者，茲引用之外，補稱：
一、民國八十八年八月二十五日訴外人億承工程股份有限公司（下簡稱億承公司），
    因向上訴人轉承攬ＷＨ七五標將軍段工程需要，與被上訴人簽訂採購合約書，向
    被上訴人購買鋼筋；億承公司宣告倒閉後，上訴人將上開工程收回自行施作，於
    八十九年七月六日，兩造就被上訴人交付億承公司使用鋼料達成協議：「羅東鋼
    鐵（即被上訴人）交給ＷＨ七五標使用之鋼筋料款，自七月一日起由羅東鋼鐵與
    任發（即上訴人）訂定合約，並由任發估驗及支付之」、「七月一日前羅東鋼鐵
    交貨之鋼筋，任發可從未支付億承工程款中支付羅東鋼鐵」，此為本件兩造間契
    約關係之緣由。
二、查被上訴人出售鋼筋應得之款項，依採購合約書第五條及第六條之約定「以實作
    實算計價付款」、「鋼筋進場驗收合格後，按當期實際交貨數量估驗付款」，簡
    言之，被上訴人就其出售鋼筋得請求之貨款，係以其出貨至購買人即上訴人處之
    實際鋼筋數量而予以計算之金額為準。據上所述，蓋因鋼筋出貨之實際數量涉及
    兩造間給付貨款之權利義務關係，是以被上訴人出貨至上訴人工地為上訴人收受
    時，須至送貨工地之地磅就該次出貨之鋼筋進行秤重，再就該次收受鋼筋之數量
    、重量進行確認，故上訴人於收受被上訴人送交之鋼筋時，除有被上訴人交由上
    訴人簽收之出貨單外，還有一張地磅單留存為憑，上訴人工地人員並將每次過磅
    收受之鋼筋數量，製作鋼筋收用紀錄表，用以統計每月實際收受鋼筋之數量。上
    訴人據上開出貨單、地磅單及收用記錄表之記載即可計算出收受被上訴人出售鋼
    筋之實際數量，並以該實際數量所計算之金額支付貨款與被上訴人。
三、經查，被上訴人基於其向台灣銀行羅東分行申辦工程融資之還款需要，一改一般
    交易請款及付款之慣例，就系爭鋼筋買賣價金之給付，要求上訴人以下列方式行
    之：
（一）給付價金之數額暫以被上訴人開立發票所示之金額為之。（非以實作實算之方
      式計算給付之數額）
（二）被上訴人將手寫請款單傳真至工地暨將預先開立好之發票拿至工地後，由上訴
      人工地人員依上開請款單及發票記載之金額填寫估驗請款單交與被上訴人，配
      合被上訴人以該張估驗請款單完成向銀行償還工程融資之相關手續之需要。
（三）上訴人給付價金之方式係應被上訴人之要求，將款項匯至被上訴人清償工程融
      資之帳戶即請款單上記載之「台灣銀行羅東分行工程融資還款專戶」，且為顧
      及被上訴人與融資銀行間之契約約定及為與發票金額相符，上訴人匯款之手續
      費尚不得由該次匯款金額中予以扣除，即匯款之手續費係先由上訴人墊付，嗣
      後始由被上訴人返還與上訴人。另言之，代以一般開立期票並予以指明受款人
      之票據支付方式，系爭鋼筋買賣價金之給付係以匯款方式行之。然查，蓋因付
      款乙事非屬工地執掌業務之範疇，是以上訴人工地人員將上開請款單、發票及
      該次請款之實際進貨鋼筋之地磅單、鋼筋收用記錄表予以彙整，傳真至上訴人
      公司，由上訴人公司會計就實際收貨數量及被上訴人請求數額進行查核確認，
      製作正式估驗請款單，交由上訴人各單位主管批示後，始為付款。換言之，此
      一經過上訴人公司內各單位主管簽認估驗請款單，始為系爭鋼筋買賣正式且正
      確之請款依據，而被上訴人起訴所據之估驗請款單係上訴人工地人員為配合其
      償還工程融資所製作之單據，並非兩造間所為實際鋼筋買賣數量及請款之證明
      及依據，是以本件被上訴人以上訴人工地人員製作之估驗請款單作為其起訴主
      張上訴人負有給付貨款義務之依據，即有違誤之處。
四、又查，系爭鋼筋買賣價金支付之前提係為配合被上訴人償還工程融資之需求，是
    以每次上訴人匯款之數額係依被上訴人請款數額即發票開立之金額為之，然該次
    匯款金額所表徵收到鋼筋之數量，係與實際收到之數量有間（上訴人實際收受鋼
    筋之數量係以出貨單、地磅單、收用記錄表之記載計之），既然系爭鋼筋買賣價
    金之給付係以實作實算之方式為之（即以上訴人實際收到鋼筋之數量計算應予給
    付之價金），則發票所示金額即匯款金額與實際上之應付金額則有差異，是以上
    訴人於估驗請款單上係批示「暫付」二字，配合被上訴人償還工程融資之需求，
    依被上訴人之請求給付之數額，暫行給付，益徵上訴人已為給付之數額並非實際
    上應為給付之數額之情事，確係為真。
五、綜上所述，上訴人所負向被上訴人購買鋼筋之價金給付義務之金額，應係依被上
    訴人實際出貨交與上訴人收受之鋼筋實際數量予以計算之數額，而自八十九年七
    月起至九十年二月止，上訴人收受被上訴人交付鋼筋之數量為四千三百八十五點
    六九噸，實際上訴人應給付之貨款應係新台幣（下同）三千一百八十一萬四千六
    百七十二元，扣除上訴人為配合被上訴人償還工程融資而暫行給付之四千五百五
    十六萬三千零八十五元部分，實際上上訴人係溢付被上訴人一千三百七十四萬八
    千四百一十三元，被上訴人起訴所請，實屬無據。
六、謹按，當事人主張有利於己之事實，就其事實有舉證之責，民事訴訟法第二百七
    十七條定有明文，準此，被上訴人就其起訴主張其對上訴人存有八百一十萬七千
    六百八十二元之鋼筋貨款請求權負有舉證義務，即被上訴人就其實際確實交付與
    上訴人價值上開請求金額之鋼筋數額，應舉證證明之。然依上訴人實際收受鋼筋
    取得之收貨單及地磅單之記載，被上訴人實際交付鋼筋之數量與其請求之數額實
    係有間，被上訴人既未舉證以實其說，其自不應受有利之判斷，原審判決就此有
    所未察，確有違誤。
七、本件爭點在於上訴人所負給付貨款義務之數額，係以上訴人自被上訴人實際收受
    之鋼筋數量作為計算標準。是被上訴人單就契約履行期間中某特定期間交付之鋼
    筋數量而為請求，實與上開約定有違。
（一）八十九年間上訴人已給付之款項與被上訴人依約所得受領之貨款係為二事。查
      兩造訂約之初，被上訴人即向上訴人表示，蓋因被上訴人有工程融資還款之需
      求，是其有先行開立發票要求上訴人預先付款之必要，為鋼筋能順利進場使工
      程順利進行，上訴人始同意在被上訴人未實際交付足量鋼筋之情形下，仍依被
      上訴人開立發票之金額先行付款。換言之，契約履行期間上訴人給付被上訴人
      之貨款，係上訴人應被上訴人上開工程融資還款要求所先行預付之款項，此與
      被上訴人實際交付上訴人收受之鋼筋數量係為二事，不可等以視之。
（二）經查，八十九年七月起至同年十二月止，被上訴人實際交付上訴人之鋼筋數量
      共計三千三百四十三點五一噸，就此已交付之部分被上訴人得請求上訴人給付
      貨款之數額係為二千四百二十七萬三千九百五十二元；然於上開契約履行期間
      ，上訴人已先行給付被上訴人共計四千五百五十六萬三千零八十五元，由此一
      「溢付」之情事可知，被上訴人交付上訴人之鋼筋數量實際上仍有不足之情事
      。
（三）自八十九年七月起至九十年二月止，上訴人收受被上訴人交付鋼筋之數量係為
      四千三百八十五點六九噸，故實際上訴人應為給付之貨款應係三千一百八十一
      萬四千六百七十二元，惟至九十年二月止，上訴人先行給付被上訴人之金額共
      計四千八百萬九千七百七十八元，即上訴人已溢付一千三百七十四萬八千四百
      一十三元之金額予被上訴人，顯見被上訴人對上訴人並無貨款給付請求權存在
      。
（四）再查，如同被上訴人答辯所呈之出貨單及地磅單所示，被上訴人交付上訴人之
      鋼筋數量係可依單據為確實計算，倘被上訴人認其並無「溢付」之情事，除答
      辯所呈九十年一月及二月單據部分外，關於八十九年七月至十二月交付上訴人
      收受鋼筋之數量，當可提出上開期間之出貨單及地磅單，與上證七號所示上訴
      人實際收受之鋼筋數量進行會算，被上訴人得為請求之數額即上訴人應為給付
      之數額即明。
參、證據：除援用第一審所提證據外，補提採購合約書影本乙份、協議記錄影本乙份
    、出貨單及地磅單影本乙份、收用記錄表影本乙份、請款單影本乙份、估驗請款
    單影本乙份、付款明細彙總表等件為證。
乙、被上訴人方面：
壹、聲明：求為判決：駁回上訴。
貳、陳述：除與原判決記載相同者，茲引用之外，補稱：
一、被上訴人於原審起訴請求上訴人給付貨款，係自九十年元月一日起至同年二月止
    ，計八百十萬七千六百八十二元，此期間之貨款，上訴人原審並不否認，且並舉
    証以明其實，茲再將各該月之請款單明細及出貨單、地磅單附呈，由上開單據證
    明被上訴人請求之事實，原審判決上訴人應給付上述金額，於法並無違誤。
二、兩造採購合約書第五條及第六條既約定「以實作實算計價付款」「鋼筋進場驗收
    合格後，按當期實際交貨數量估驗付款」，九十年元月以前被上訴人出貨予上訴
    人，上訴人均已付款清楚，兩造均按該約定履行，從而可資證明，上訴人於系爭
    貨款前，所交付之鋼筋並無短少情事，上訴人始允予給付貨款，亦即如上訴理由
    狀所述過程，計算被上訴人出貨鋼筋數量，由上訴人給付貨款，如今上訴人竟以
    交付之貨款溢付為由拒付，意圖混淆，拖延訴訟，實無理由。
三、被上訴人於台灣銀行羅東分行並未辦理工程融資，此有該銀行九十一年八月二日
    銀羅營字第○九一五八○三九八○一號函可稽，是上訴人於上訴理由所稱：「被
    上訴人基於其向台銀羅東分行申辦系爭鋼筋買賣價金之給付，要求其以如(一)、(二)
    、(三)方式付款」云云，自係其卸詞編造，不足憑信。何況，系爭貨款上訴人確屬
    未為給付，則其前之給付方式如何？亦無阻卻其應給付之義務。
四、上訴人一再主張被上訴人請求貨款，應依據出貨單、地磅單，被上訴人如前述一
    項請求九十年一月、二月份出售鋼筋之貨款，如本文附件，均有出貨單、地磅單
    為據，自不容上訴人任意推卸。
五、上訴人意圖混淆，拖延訴訟將上訴人所請求九十年一、二月之鋼筋貨款，混合兩
    造八十九年七月至十二月交易之數量及已支付之貨款，再行請求全部計算，其意
    圖拖延給付，至為明顯。蓋：
（一）八十九年七月至十二月間，兩造交易鋼筋之數量累計，被上訴人於九十年十月
      二日提出原審準備書狀附表「被告領用鋼筋數量累計明細表」均係依上訴人交
      付之估驗請款單即原證九之一～九之十一，是該期間累計為一般鋼筋三千七百
      六十八點八七五噸，可焊鋼筋二千二百九十八點六六噸，非如上訴人不分鋼筋
      種類，以共計三千三百四十三點五一噸為搪塞。
（二）上開數量累計計算表，均係依上訴人交付之估驗請款單累計數量及累計金額所
      製作，換言之，被上訴人交付多少鋼筋數量，上訴人依地磅單、出貨單計算，
      始交付被上訴人「估驗請款單」，從而該估驗請款單記載，即係上訴人承認之
      數量，其請求  鈞院重新會算，顯然拖延訴訟，對被上訴人造成鉅大之損害。
（三）估驗請款單係由上訴人公司製作交付，有上訴人員工余容珊、鄭淑芳等於原審
      證述屬實，而被上訴人亦依該估驗請款單請款，開立發票如前述原證九，豈容
      上訴人否認被上訴人交貨之數量？從而上訴人於被上訴人起訴請求貨款，意圖
      混淆，就前已支付之貨款，濫行主張「溢付」，請求重行會算，顯未依誠實信
      用方法，屬權利濫用，請  鈞長明鑒。
六、上訴人就被上訴人九十一年八月三十日答辯狀附件請款明細表（九十年一月一日
    至同月三十日）內九十年元月十六日交貨二五、○八○噸之數量予以否認，然查
    地磅單及出貨單均為其員工邱瑞隆具名會磅與簽收，上訴人否認收受該鋼筋，乃
    因其「進場估驗請款付款明細彙總表，無是項記錄」所致，惟其製作之總表，並
    不能否認簽收之事實。上訴人又對上開答辯狀明細表（九十年二月一日至同月二
    十八日）第一、二項，認單價應為七千三百元，其此項主張要無理由，蓋該請款
    單說明項內載：「SD42W」為可焊鋼筋，單價本即為七千六百元，非七千三百元
    ，此由一、二月份明細表內所載，可資證明，是上訴人此一指述，實非可採。
七、查上訴人公司就本件積欠被上訴人貨款八百一十萬七千六百八十二元，前經九十
    一年三月五日委請隆翼法律事務所簡坤山律師代覆上訴人九十一年三月一日（九
    十）ＷＨ七五字第○三○○一號函略謂重新出貨前，上訴人必須先行清償前開欠
    款，否則被上訴人礙難同意出貨在案，茲上訴人迄今分文不付，被上訴人自有終
    止出貨之權利，當然亦無違約可言。何況，雙方並未有契約之約定，縱或有之，
    被上訴人亦已經為終止合約之意思表示。
參、證據：除援用第一審所提證據外，補提請款明細表影本二份、出貨單、地磅單影
    本各三十三張為證。
丙、本院依聲請向台灣銀行羅東分行函查羅東鋼鐵股份有限公司有無向該行辦理工程
    融資情事。
    理    由
一、本件被上訴人主張：上訴人自八十九年七月起，陸續向被上訴人購買鋼筋，起初
    尚能依約付款，惟自九十年一月一日迄今，尚欠捌佰壹拾萬柒仟陸佰捌拾貳元貨
    款未付，經被上訴人於九十年三月五日，發函催告上訴人應於函到十日內付款，
    惟上訴人於九十年三月六日收悉該函，未依限於九十年三月十六日以前付款，上
    訴人已給付遲延，爰依買賣之法律關係等情，求為命上訴人給付被上訴人貨款捌
    佰壹拾萬柒仟陸佰捌拾貳元及自支付命令送達翌日即九十年四月十四日起至清償
    日止之法定遲延利息，並以供擔保為條件之假執行宣告之判決。
    上訴人則以：被上訴人出售鋼筋應得之款項，依採購合約書第五條及第六條之約
    定以實作實算計價付款，自八十九年七月一日起，至九十年二月二十八日，被上
    訴人實際進場並經上訴人驗收之鋼筋數量經核計為四千三百八十五點六九公噸，
    貨款金額為參仟壹佰捌拾壹萬肆仟陸佰柒拾貳元，而上訴人已付款肆仟伍佰伍拾
    陸萬參仟零捌拾伍元，上訴人尚溢付壹仟參佰柒拾肆萬捌仟肆佰壹拾參元，上訴
    人係應被上訴人要求，配合被上訴人申辦工程融資還款需要，將款項匯至被上訴
    人在台灣銀行羅東分行工程融資還款專戶，而被上訴人起訴所據之估驗請款單係
    上訴人工地人員為配合而製作之單據，並非兩造間實際鋼筋買賣數量及請款之證
    明及依據，是本件被上訴人不得以上訴人工地人員製作之估驗請款單，作為其主
    張上訴人負有貨款給付義務之依據等語，資為抗辯。
二、按本件係因八十八年八月二十五日訴外人億承公司，向上訴人轉承攬ＷＨ七五標
    將軍段工程需要，與被上訴人簽訂採購合約書，向被上訴人購買鋼筋；嗣億承公
    司宣告倒閉後，上訴人將上開工程收回自行施作，於八十九年七月六日，兩造就
    被上訴人交付億承公司使用鋼料達成協議，約定被上訴人交給ＷＨ七五標使用之
    鋼筋料款，自七月一日起由上訴人訂定合約，並由上訴人估驗及支付之，而被上
    訴人主張兩造交易期間，被上訴人於附表所示之時間，共向上訴人請款計伍仟參
    佰陸拾柒萬零柒佰陸拾柒元，且開立發票金額為伍仟參佰柒拾萬陸仟壹佰壹拾柒
    元，而上訴人已支付被上訴人之貨款數額為肆仟伍佰伍拾陸萬參仟零捌拾伍元等
    情，有被上訴人所提上訴人所開立之估驗請款單十六份、請款單十一份、發票十
    七張、兩造交易期間開立發票、請款金額與上訴人付款金額對照表一份、上訴人
    領用鋼筋數量累計明細一份、上訴人匯款紀錄一份附卷可憑，且為兩造所不爭執
    ，堪信為真實。
三、被上訴人抗辯：自八十九年七月起至九十年二月止，上訴人收受被上訴人交付驗
    收之鋼筋數量經核計為四千三百八十五點六九公噸，貨款金額為參仟壹佰捌拾壹
    萬肆仟陸佰柒拾貳元，而至九十年二月止，上訴人先行付款肆仟伍佰伍拾陸萬參
    仟零捌拾伍元，即上訴人溢付壹仟參佰柒拾肆萬捌仟肆佰壹拾參元予被上訴人等
    語。被上訴人則以系爭貨款乃指伊在九十年一月、二月間所交付上訴人鋼筋，上
    訴人應付而未付之貨款，與之前兩造鋼筋交易已清楚之帳目或上訴人承受億承公
    司債務無涉等語置辯。按債之更改中關於債務人之更改，謂因變易債務人以消滅
    舊債務而發生新債務，與債務承擔僅變更債務人，而債務仍屬同一之情形迥異。
    本件依兩造八十九年七月六日協議書之協議結論一所載：「羅東鋼鐵交給ＷＨ七
    五標使用之鋼筋料款，自（八十九年）七月一日起由羅東鋼鐵與任發訂定合約，
    並由任發估驗及支付之。」是被上訴人交付之鋼筋倘係在八十九年七月一日後之
    鋼筋，上訴人估驗無訛後自負有給付該貨款之義務，被上訴人既本於所訂新合約
    交付鋼筋，上訴人估驗後付款，為本於買賣關係而給付貨款，自非債之更改或承
    擔億承公司債務；另協議書結論二載明：「七月一日前羅東鋼鐵交貨之鋼筋，任
    發可從未支付億承工程款中支付羅東鋼鐵，其不足部分由億承與羅東鋼鐵自行處
    理」，惟七月一日前被上訴人究有多少鋼筋交貨？億承公司在上訴人處尚有多少
    工程款未領，而上訴人得代為將之支付予被上訴人，均未詳載，致兩造起爭執。
    是本件兩造爭點厥在於系爭貨款是否屬八十九年七月一日以後交付之鋼筋？該貨
    款數額多少？被上訴人之前是否有鋼筋交貨數量不足情形？而八十九年七月一日
    前交付之鋼筋數量有多少？上訴人是否配合被上訴人償還工程融資之需求，依被
    上訴人之請求給付之數額匯款，該貨款之給付為暫付性質？經查：
（一）系爭貨款係指被上訴人於九十年一月至二月底間所交付上訴人，而上訴人估驗
      後積欠被上訴人未付之第十五、十六、十七、十八期估驗鋼筋貨款，業據被上
      訴人提出上訴人職員余容珊簽名製作之載有估驗期間為九十年一月一日至十五
      日、九十年一月十六日至二十九日、九十年二月一日至十五日、九十年二月十
      六日至二十八日之估驗請款單影本四紙可證，復為上訴人所不爭，則系爭貨款
      係八十九年七月一日以後交付之鋼筋即第十五至十八期估驗工程款無訛，依約
      上訴人自有給付該貨款之義務。按本件被上訴人主張兩造交易期間，被上訴人
      於附表所示之時間，共向上訴人請款十五次，計伍仟參佰陸拾柒萬捌仟壹佰壹
      拾柒元，且開立發票金額為伍仟參佰柒拾萬陸仟壹佰壹拾柒元，因其中貳萬捌
      仟元為溢開，實際應開之總額為伍仟參佰陸拾柒萬捌仟佰壹拾柒元，並因上訴
      人主張被上訴人所交付之億承公司退料少一噸，被上訴人同意折讓柒仟參佰伍
      拾元，故實際被上訴人向上訴人請款總額為伍仟參佰陸拾柒萬零柒佰陸拾柒元
      等情，有被上訴人所提上訴人所開立之估驗請款單十六份、請款單十一份、發
      票十七張、兩造交易期間開立發票、請款金額與上訴人付款金額對照表一份、
      上訴人領用鋼筋數量累計明細一份在卷可參。依卷附上訴人所出具之被上訴人
      請款估驗最後一期，即第十八期估驗請款單，備註欄記載（１）工程估驗均須
      於每月十日前送回總公司，否則不予受理。（２）發票開立須含保留款全額開
      立。（３）一式三聯，第一聯存工務部，第二聯存財務部，第三聯存施工所。
      而上訴人就該等估驗請款單上估驗者余容珊、鄭淑芳等人之簽名，亦自認余容
      珊、鄭淑芳為上訴人之員工，顯見系爭估驗請款單確係上訴人員工所製作，其
      應屬上訴人製作之文件無誤。且證人鄭淑芳於原審亦到庭陳證：被上訴人所提
      之估驗請款單第五至十四期均為其所經手製作無訛（見原審卷第一百九十八頁
      末二行），更明系爭估驗請款單係兩造交易過程中，上訴人交予被上訴人請款
      之依據無誤。又被上訴人所提之估驗請款單，上訴人已依被上訴人請款給付肆
      仟伍佰伍拾陸萬參仟零捌拾伍元，為上訴人所不爭執，且有被上訴人簽發予上
      訴人各該期估驗數額之發票，及附表附卷可參，更明被上訴人所提出估驗請款
      單，係兩造交易之請款證明無誤；另卷附系爭第十八期估驗請款單，其於上訴
      人累計應核發金額欄記載為：伍仟參佰陸拾柒萬零柒佰陸拾柒元，與被上訴人
      主張上訴人應給付之貨款額相符，被上訴人主張兩造交易過程中上訴人應給付
      之款項，為伍仟參佰陸拾柒萬零柒佰陸拾柒元，尚非無據。
（二）上訴人雖以協議書所約定係以八十九年七月一日為分界點，七月一日後之鋼筋
      貨款上訴人始有支付義務，但所交鋼筋數量不足，而七月一日之前之鋼筋貨款
      為被上訴人與億承公司間之問題，兩造雖約定被上訴人於八十九年七月一日前
      所交付之鋼筋，上訴人可從應付予訴外人億承公司之工程款中支付被上訴人，
      惟上訴人公司整理發現，訴外人億承公司對上訴人根本無工程款可領，上訴人
      於協議後代付八十九年六月十五日至六月三十日止之參佰玖拾陸萬柒仟壹佰參
      拾壹元，至今訴外人億承公司亦不承認該筆款項，自應依兩造原始約定履約條
      件，以上訴人簽收過磅之數額會算云云置辯。惟查，如附表編一號所示之貨款
      ，原屬訴外人億承公司積欠被上訴人之鋼筋貨款，因訴外人億承公司於八十九
      年六月十五日至六月三十日，對上訴人仍有估驗之工程款未請求，乃經兩造及
      訴外人億承公司三方協議，由上訴人將應給付予訴外人億承公司之工程款中扣
      下，償還億承公司所欠被上訴人之貨款，嗣即由被上訴人向上訴人請款，並由
      上訴人依約付款，為兩造所不爭執，並有兩造簽訂之協調紀錄一份、被上訴人
      之請款單一份、同額發票一份、上訴人匯款紀錄一份在卷可參，且經證人洪勝
      亮於原審到庭證述甚明，洪勝亮證稱：「：：被告（即上訴人）跟億承計價的
      工程款沒有給億承公司，而我們積欠原告（即被上訴人）鋼筋的款項，所以邵
      經理有言要把這一筆工程款交給原告（即被上訴人）抵億承公司欠原告（即被
      上訴人）的鋼筋費用，協議紀錄的第二筆就是寫這筆款項：：」等語（見原審
      卷第二百頁第十行以下），是附表編號一號所示之貨款確實係上訴人承諾由億
      承公司得向上訴人領取之工程款內代為扣給被上訴人，應屬無誤，上訴人事後
      改稱，訴外人億承公司對上訴人公司沒有債權，且不同意該筆款項之給付，而
      拒絕承認該筆債務，然依協調紀錄既有上訴人應從未支付億承公司工程款中支
      付被上訴人之約定，上訴人自不得予以拒付或不扣給，或以億承公司償還被上
      訴人之款項，計入八十九年七月一日以後自己估驗鋼筋之支付款項內，且未舉
      證證明上訴人處已無得支付億承公司之工程款，而主張上訴人給付被上訴人之
      鋼筋貨款已溢付，並交貨之鋼筋數量不足，所辯顯無可採。況證人吳錫雄於原
      審證稱放置工地之八十九年七月一日以前之鋼筋，上訴人予以取用，因此七月
      一日前之貨款仍要由上訴人支付甚明（見原審卷第一百九十七頁第十一行以下
      、本院卷第二百零一頁倒數第九行），益證上訴人取用億承公司八十九年六月
      倒閉後留在工地之鋼筋，而該鋼筋數量嗣後在八十九年十二月五、六日經會算
      點交，上訴人自應支付被上訴人貨款，應無疑義。
（三）上訴人復抗辯：附表編號一三號所示，上訴人交付被上訴人之伍佰肆拾陸萬捌
      仟肆佰元款項，係因被上訴人遲交鋼材，上訴人迫於無奈，始按被上訴人之要
      求，預付尚應進貨之鋼材款二成，計伍佰肆拾陸萬捌仟肆佰元，而八十九年十
      二月六日，被上訴人僅簽發編號000000000號面額伍佰貳拾壹萬伍仟
      元之發票一紙交給上訴人，並稱因發票品名不可記載訂金，因此才有該換算計
      算表訂貨單之產生；嗣兩造為釐清通知交貨數遂於八十九年十二月八日，進行
      清點現場數量，上訴人自九十年十二月起，就被上訴人於八十九年十二月八日
      以後之進料款，以上開訂金抵扣，而被上訴人於九十年二月底，表示所收支票
      之金額，與前述發票之金額不符，即相差柒仟參佰伍拾元整，因此要求上訴人
      折讓退回，上訴人乃依其要求作成折讓單交付被上訴人沖帳，而非被上訴人所
      指兩造於八十九年十二月六日，有點交鋼筋之事實等語。惟查：被上訴人主張
      於八十九年十二月六日，原將訴外人億承公司退還之鋼筋一批七百四十五噸，
      經被上訴人之總經理丁裕權與上訴人之邵華銘經理議價後，以伍佰肆拾柒萬伍
      仟柒佰伍拾元（含稅），並開發票請款，於八十九年十二月八日，由上訴人職
      員鄭淑芳簽收，其後於九十年一月中旬，上訴人以被上訴人所交付鋼筋短少一
      噸，要求折價柒仟參佰伍拾元（含稅），經被上訴人答應，上訴人於九十年二
      月二十五日給付貨款伍佰肆拾陸萬捌仟肆佰元，前開支票並於九十年二月二十
      七日兌現入帳，上訴人並於九十年三月一日，開具折讓證明書予被上訴人等情
      ，有被上訴人所提之點交鋼筋及上訴人簽認價金憑單（即交貨單）一份、同額
      發票一份、營業人銷貨退回進貨退出或折讓證明單一份、面額伍佰肆拾陸萬捌
      仟肆佰元支票一紙附卷可參，且證人吳錫雄到庭結證：「（你是否任職於億承
      公司？）答：我是擔任億承公司的管理員，億承公司進貨的鋼筋都是由我清點
      管理，億承公司經營到八十九年六月間，億承公司倒閉後，鋼筋放在原地，因
      為任發公司接手所以由它來做：：，億承公司倒閉後，現場鋼筋約有二千公噸
      ，：：原告（即被上訴人）的總經理要我把鋼筋看好，我從八十九年七月一直
      看到九十年二月，現場鋼筋全部由任發公司拿去用，八十九年十二月五、六日
      兩造在現場點貨，被告（即上訴人）要付款給原告（即被上訴人），我跟邱瑞
      隆點存貨有七百四十五噸，就由原告（即被上訴人）的丁總經理及被告（即上
      訴人）的邵經理完成點交，鋼筋由被告（即上訴人）來使用，並且付款給原告
      （即被上訴人），七百四十五噸也是交易中的一筆，這一筆也有開發票，我發
      票是開給鄭淑芳小姐，當庭提示（原證六的發票）沒有錯。：：七百四十五噸
      是現場的現物，：：所以沒有辦法會磅：：」等語，是依證人吳錫雄證述在億
      承公司倒閉後，現場留存之鋼筋尚有約二千公噸，易言之，八十九年七月一日
      前被上訴人交付之鋼筋數量約有二千公噸，嗣亦經上訴人予以取用無訛。證人
      即被上訴人之總經理丁裕權於原審亦到庭陳證：「（你在原告公司擔任何職？
      ）答：擔任總經理，我在八十九年十二月五、六日有和被告（即上訴人）的邵
      經理、還有邱瑞隆會同清點鋼筋，提示原證六，名字是我簽名，因為鋼筋沒有
      辦法過磅，以清點出來的累計，是我們要交給被告（即上訴人）的公司來使用
      ，後來七百四十五噸，又減少了一噸，有減少一噸的錢，吳錫雄、鄭淑芳都是
      對事實的陳述，清算單的邵華銘是他寫的，當日清點後我們就開發票交給吳錫
      雄讓鄭淑芳開發票。」等語；證人洪勝亮亦結證：「（你在億承公司任何職？
      ）答：我是ＷＨ─七五標的現場負責人，提示協議紀錄（原證五），那是我簽
      的，協議紀錄第二款的真意是七月四日左右，億承公司跳票，原告（即被上訴
      人）說要把工地現場沒有用完的鋼筋帶回去，我有向邵經理（說）鋼筋原告（
      即被上訴人）要拿回去，邵經理有言，反正被告（即上訴人）公司也要用，請
      原告（即被上訴人）來協調，六月十五日被告（即上訴人）跟億承計價的工程
      款沒有給億承公司，而我們積欠原告（即被上訴人）鋼筋的款項，所以邵經理
      有言要把這一筆工程款交給原告（即被上訴人）抵億承公司欠原告（即被上訴
      人）的鋼筋費用：：」等語，另證人即上訴人之會計鄭淑芳亦到庭結證：「（
      你任職於被告公司？）答：我任職於被告（即上訴人）公司至九十年一月，我
      是擔任規劃組長，估驗的鋼筋我有經手，：：提示原證六的發票，我有收過這
      張發票，因為旁邊我有簽名，我估驗是因為原告（即被上訴人）的請款單及進
      貨單，這張發票是原告（即被上訴人）向被告（即上訴人）請款的，提示原證
      六的計算表，原告（即被上訴人）請款時有附壹張吳錫雄及邱瑞隆的清點單：
      ：八十九年十二月五、六日有點交鋼筋，點交的過程我不清楚，但是結果我知
      道，因為原告（即被上訴人）有將清點單及請款單及發票給我。這筆貨款是否
      付款我並不清楚：：提示原證（九之一至九之十的估驗紀錄）第五期到十四期
      是我承辦，估驗單上面由我簽名都是我辦的。作估驗單的依據是核對過磅單、
      進料單、進場證明、數量等來做。簽名為何我沒有簽名在估驗欄我忘記了。」
      等語（詳參臺灣臺中地方法院九十年十月二日言詞辯論筆錄，原審卷第一百九
      十七頁以下），顯見被上訴人主張於八十九年十二月六日，其有將放置於工地
      現場之鋼筋，作價出售予上訴人，並由兩造之職員點交之事實，應屬可採。
（四）被上訴人所提之點交鋼筋及上訴人簽認價金憑單，雖上訴人予以否認，辯稱並
      非交貨單，而係訂貨單，且上訴人所給付之伍佰肆拾陸萬捌仟肆佰元，係訂貨
      之二成預付款云云。惟查：
  １、依被上訴人所提卷附且上訴人不爭執之兩造交易期間，上訴人公司向被上訴人
      訂貨之交貨通知單，上訴人通知被上訴人交貨之訂貨單，其上載有交貨之品名
      、規格、數量、運交地點、日期、點收方式、連絡人地址電話，並有承辦人、
      品管、副主任及主任分別核章，是上訴人主張兩造之訂貨及交貨流程，係由上
      訴人出具訂貨單，上訴人就其欲購買之鋼筋規格與數量，經承辦人、品管、副
      主任及主任分別核章認可後，再傳真被上訴人，嗣被上訴人收取該交貨通知單
      ，即依上訴人所附之定尺鋼筋定料單，定尺裁清、運交點收，故在被上訴人交
      貨通知單上必有品名、規格、數量、運交地點、交貨日期、點收方式、聯絡人
      地址電話等摘要。然審諸被上訴人所提之點交單，其上係記載鋼筋用量計算式
      、鋼筋單價、發票金額以及會計鄭淑芳的簽字等，並無上開之記載格式及相關
      人員簽交訂貨之事實，是上訴人辯稱，被上訴人所提之點交單，實為訂貨單，
      尚難遽採。
  ２、又卷附被上訴人所提之點交鋼筋及上訴人簽認價金憑單，其總計欄記載：「總
      計３５２．５３+６５．９８+１１．７８６+８５．８５+６３．６５+１１９
      ．８１５=６９９．６１１（Ｔ）+４５．４３Ｔ=７４５．０４Ｔ」，顯見兩
      造於簽立當日計算之鋼筋數為七百四十五點零四噸，而兩造之職員即被上訴人
      之總經理丁裕權及上訴人之經理邵華銘則於該欄上、下空白處各簽寫「７４５
      Ｔ，１２/６，丁裕權」、「７４５ＴX７０００=0000000（+２６０７
      ５０=５４７５７５），邵華銘，１２/６」等，按依上述記載，系爭單據顯係
      就鋼筋數量作一統計，並就鋼筋價格作一計算，而其鋼筋數量原統計為七百四
      十五點零四噸，後經合意改以七百四十五噸整數計算價值，且約定每噸為柒千
      元，總價為伍佰拾壹萬伍仟元，再加貳拾陸萬零柒佰伍拾元（即營業稅百分之
      五），合計為伍佰肆拾柒萬伍仟柒佰伍拾元；且被上訴人主張其於兩造簽訂系
      爭單據後，即於八十九年十二月六日簽發同額之發票（ＤＰ00000000
      號）於八十九年十二月八日向上訴人請款，並經上訴人之會計鄭淑芳簽收，亦
      經鄭淑芳證實如前，是系爭單據應係交貨單無誤，否則被上訴人於未交貨前何
      能向上訴人請款？又參諸卷附上訴人於八十九年十二月十二日發文予被上訴人
      之（八九）ＷＨ─七五字第一二００九號函，其記載：「：：雙方於八十九年
      十二月八日（被上訴人主張應係十二月六日之誤繕，八十九年十二月八日為被
      上訴人交付發票予上訴人簽收日）派員清點現場已進料之存貨數量，且已由雙
      方之主管簽名認可，並無任何異議：：」等語；按兩造除被上訴人主張八十九
      年十二月六日，有兩造主管即被上訴人之總經理丁裕權與上訴人之經理邵華銘
      簽訂被上訴人所稱交貨單，並清點現場鋼筋之事實外，上訴人就兩造有其他清
      點進場鋼筋之事實，並未舉任何證明以資佐證，是被上訴人主張上開信函所載
      之「：：派員清點現場已進料之存貨數量，且已由雙方之主管簽名認可，並無
      任何異議：：」等語係指八十九年十二月六日之點交鋼筋事實，應屬可採。
  ３、另上訴人稱被上訴人所提之系爭交貨單，實係訂貨單，且上訴人所給付之伍佰
      肆拾陸萬捌仟肆佰元，係訂貨之二成預付款云云；惟系爭單據上，並無預付款
      二成之記載，且單上所載之鋼筋總數，除七百四十五點零四噸，以七百四十五
      噸作價之記載外，並無其他高於此數據之記載，而系爭七百四十五噸鋼筋其含
      稅價格，與被上訴人所簽發交付予上訴人之發票數額亦屬相符，是上訴人辯稱
      ：單上所記載之款項為其所訂鋼筋二成預付款之記載，顯屬無稽，實無足採。
      再參諸卷附被上訴人所提上訴人出具之營業人銷貨退回進貨退出或折讓證明單
      一份，其明確記載：被上訴人於八十九年十二月六日所出具之發票，退出（或
      折讓）柒仟元營業額（含稅為柒仟參佰伍拾元），若上訴人所指系爭交貨單上
      所載之金額為二成預付款，而七百四十五噸鋼筋為其訂貨單之二成，則上訴人
      訂貨額不只七百四十五噸，其所付之款項將來均可抵付貨款，其自應依該數量
      支付予被上訴人價款即可，何須大費週章先行出具折讓一噸之價金證明？並僅
      就七百四十四噸部分鋼筋支付價金？證人邵華銘、廖振昌於原審證稱：系爭點
      交鋼筋及上訴人簽認價金憑單，僅是上訴人向被上訴人訂貨之訂貨單，貨單上
      所載之伍佰肆拾柒萬伍仟柒佰伍拾元，係上訴人向被上訴人訂貨物之二成預付
      款云云，顯係迴護上訴人之詞，實無可信。
（五）至上訴人抗辯：上訴人於正式估驗請款單上係批示「暫付」二字，乃配合被上
      訴人償還工程融資之需求，依被上訴人之請求給付之數額，暫行給付，基於被
      上訴人向台灣銀行羅東分行申辦工程融資之還款相關手續需要，一改一般交易
      請款及付款之慣例，就系爭鋼筋買賣價金之給付，要求上訴人給付價金之數額
      暫以被上訴人開立發票所示之金額為之，而非以實作實算之方式計算給付之數
      額云云；惟經本院依兩造聲請就被上訴人有無向台灣銀行羅東分行辦理工程融
      資乙節，函詢台灣銀行羅東分行，據該行函覆本院，稱被上訴人並未在該行辦
      理工程融資，此有台灣銀行羅東分行九十一年八月二日銀羅營字第０九一五八
      ０三九八０一號函附卷可憑，是上訴人前揭辯詞顯屬無據；再者，上訴人就附
      表被上訴人所得請求之貨款，除附表編號一號所示之貨款，原屬訴外人億承公
      司之債務由其所承諾代從工程款扣給被上訴人，及就被上訴人所主張編號十三
      號所示八十九年十二月六日，交付價值伍佰肆拾陸萬捌仟肆佰元之七百四十四
      噸鋼筋予上訴人之事實，上訴人予以否認外，其他之明細，與被上訴人所主張
      交付之明細相同，且有上訴人所提之匯款水單十份可參；是被上訴人主張，兩
      造採購合約書第五條及第六條既約定「以實作實算計價付款」、「鋼筋進場驗
      收合格後，按當期實際交貨數量估驗付款」，則九十年一月以前被上訴人出貨
      予上訴人，上訴人均已付款清楚，兩造均按該約履行，從而可證，被上訴人前
      所交付之鋼筋並無短少情事，且上訴人匯款之給付，非暫付性質，應足採信。
      上訴人所辯，自八十九年七月一日起，至同年十二月止，被上訴人實際進場並
      經上訴人驗收之鋼筋數量經核計為三千三百四十三點五一公噸，貨款金額為貳
      仟肆佰貳拾柒萬參仟玖佰伍拾貳元，上訴人已先行給付被上訴人共計四千五百
      五十六萬三千零八十五元，上訴人尚「溢付」予被上訴人壹仟參佰柒拾肆萬捌
      仟肆佰壹拾參元云云，委不足採。
四、被上訴人主張上訴人應給付之本件系爭貨款之鋼筋數額，既經上訴人製作之估驗
    請款單而來，兩造會算協議後同意給付，且經前述證人吳錫雄、鄭淑芳、丁裕權
    、洪勝雄於原審到庭證述屬實，自係依據上訴人實際收受之鋼筋數量作為計算標
    準，被上訴人主張兩造先前鋼筋數量確經會算無誤，並無不符，否則上訴人何以
    向來付款時未曾提出異議。是上訴人抗辯被上訴人交付之鋼筋數量不足云云，難
    以採信。又按當事人主張有利於己之事實者，就其事實有舉證之責任；本件被上
    訴人主張，自九十年一月一日起至同年二月底止，上訴人應給付被上訴人鋼筋貨
    款八百一十萬七千六百八十二元（詳如附表摘記計算式），業據被上訴人提出估
    驗請款單四紙、請款明細影本二份、出貨單及地磅單影本各三十三張等為證；而
    八十九年七月至同年十二月間，上訴人訂購之鋼筋被上訴人均已如數交付上訴人
    ，並經上訴人估驗後付款，亦如前述。上訴人空言伊已溢付壹仟參佰柒拾肆萬捌
    仟肆佰壹拾參元予被上訴人，是其得主張以系爭溢付款支付被上訴人之系爭貨款
    或與之抵銷云云，並未舉證以實說，復未能證明系爭貨款債權，尚有其他權利障
    礙事實或權利消滅事實；是被上訴人主張對上訴人有系爭八百一十萬七千六百八
    十二元之貨款債權，自堪認定。
五、按買受人對出賣人有交付約定價金之義務，民法第三百六十七條定有明文。又給
    付有確定期限者，債務人自期限期滿負遲延責任。遲延之債務以支付金錢為標的
    者，債權人得請求依法定利息計算之遲延利息。民法第二百二十九條第一項、第
    二百三十三條第一項前段亦定有明文。本件上訴人向被上訴人購買鋼料，尚有捌
    佰壹拾萬柒仟陸佰捌拾貳元之貨款未付，而上訴人就被上訴人訂期催告給付，上
    訴人仍未給付之事實，亦不爭執，被上訴人基於兩造間之鋼筋買賣契約之價金給
    付請求權法律關係，請求上訴人給付價金捌佰壹拾萬柒仟陸佰捌拾貳元，於法有
    據。
六、綜上所述，八十九年七月一日後交付鋼筋經上訴人職員估驗付款金額無訛，且七
    月一日前億承公司鋼筋存貨亦經上訴人取用，兩造並經會算點交確認貨款無誤，
    是本件被上訴人主張上訴人應給付被上訴人鋼筋貨款八百一十萬七千六百八十二
    元，及自支付命令送達翌日即九十年四月十四日起至清償日止按年息百分之五計
    算之法定遲延利息為可採，上訴人所辯交貨數量不足或貨款已溢付云云均為無可
    取。從而，被上訴人本於與上訴人間之鋼筋買賣契約，請求上訴人給付八百一十
    萬七千六百八十二元為有理由，應予准許。是則原審判命上訴人如數給付，於法
    並無不合。上訴意旨指摘原判決不當，求予廢棄改判，為無理由，應予駁回其上
    訴。
七、本件事證已臻明確，兩造其餘攻擊或防禦方法及所提證據，均與本院心證之形成
    及判決結果，不生影響，爰不一一再加以論述，併此明．
八、據上論結，本件上訴為無理由，依民事訴訟法第四百四十九條第一項、第七十八
    條，判決如主文。
中      華      民      國    九十二    年      五      月    二十一    日
~B1民事第一庭審判長法  官  林陳松
~B2                法  官  李寶堂
~B3                法  官  王重吉
右為正本係照原本作成。
如對本判決上訴，須於收受判決送達後二十日內向本院提出上訴書狀，其未表明上訴
理由者，應於提出上訴後二十日內向本院提出上訴理由書（須按他造人數附具繕本）
，並繳納送達用雙掛號郵票拾份（每份拾肆元）。
上訴時應提出委任律師或具有律師資格之人之委任狀；委任有律師資格者，另應附具
律師及格證書及釋明委任人與受任人有民事訴訟法第四百六十六條之一第一項但書或
第二項（詳附註）所定關係之釋明文書影本。
~B                書記官  顏子良
中      華      民      國    九十二    年      五      月    二十三    日
附註：
民事訴訟法第四百六十六條之一（第一項、第二項）
對於第二審判決上訴，上訴人應委任律師為訴訟代理人。但上訴人或其法定代理人具
有律師資格者，不在此限。
上訴人之配偶、三親等內之血親、二親等內之姻親，或上訴人為法人、中央或地方機
關時，其所屬專任人員具有律師資格並經法院認為適當者，亦得為第三審訴訟代理人
。
                                                                        Ｙ
附件：                                              單位：新台幣（元）
┌──┬───────────┬────────┬───────┬──────────┐
│發票│    發  票  明  細    │被上訴人請款明細│上訴人付款明細│                    │
│    ├─────┬─────┼────────┼───────┤   備         註    │
│編號│日      期│金      額│ 日 期 暨 金 額 │日 期 暨 金 額│                    │
├──┼─────┼─────┼────────┼───────┼──────────┤
│    │ 89.08.01 │          │    89.09.14    │   89.09.15   │                    │
│ １ ├─────┤          ├────────┼───────┤                    │
│    │BT00000000│3,967,131 │   3,967,131    │  3,967,131   │見原證九之一        │
├──┼─────┼─────┼────────┼───────┼──────────┤
│    │ 89.08.02 │          │    89.09.27    │   89.10.06   │                    │
│ ２ ├─────┤          ├────────┼───────┤                    │
│    │BT00000000│3,214,376 │   3,214,376    │  3,214,376   │見原證九之二        │
├──┼─────┼─────┼────────┼───────┼──────────┤
│    │ 89.08.03 │          │    89.10.25    │              │                    │
│ ３ ├─────┤          ├────────┤              │                    │
│    │BT00000000│1,295,606 │   1,295,606    │              │                    │
├──┼─────┼─────┼────────┤              │                    │
│    │ 89.08.15 │          │    89.10.25    │              │                    │
│ ４ ├─────┤          ├────────┤              │                    │
│    │BT00000000│  643,860 │     643,860    │ ( 89.11.03 ) │見原證九之三        │
├──┼─────┼─────┼────────┤  5,267,609   │                    │
│    │ 89.09.22 │          │    89.10.25    │              │                    │
│ ５ ├─────┤          ├────────┤              │                    │
│    │CR00000000│1,779,813 │   1,779,813    │              │                    │
├──┼─────┼─────┼────────┤              │                    │
│    │ 89.10.04 │          │    89.10.25    │              │                    │
│ ６ ├─────┤          ├────────┤              │                    │
│    │CR00000000│1,548,330 │   1,548,330    │              │                    │
├──┼─────┼─────┼────────┼───────┼──────────┤
│    │ 89.10.05 │          │    89.11.03    │   89.11.10   │                    │
│ ７ ├─────┤          ├────────┼───────┤                    │
│    │CR00000000│2,659,658 │   2,659,658    │  2,659,658   │見原證九之四        │
├──┼─────┼─────┼────────┼───────┼──────────┤
│    │ 89.10.25 │          │    89.11.15    │   89.11.30   │                    │
│ ８ ├─────┤          ├────────┼───────┤                    │
│    │CR00000000│2,118,360 │   2,118,360    │  2,118,360   │見原證九之五        │
├──┼─────┼─────┼────────┼───────┼──────────┤
│    │ 89.10.31 │          │    89.11.25    │   89.12.04   │                    │
│ ９ ├─────┤          ├────────┼───────┤                    │
│    │CR00000000│4,310,979 │   4,310,979    │  4,310,979   │見原證九之六        │
├──┼─────┼─────┼────────┼───────┼──────────┤
│    │ 89.11.20 │          │    89.12.03    │   89.12.18   │                    │
│ １０ ├─────┤          ├────────┼───────┤                    │
│    │DP00000000│3,547,830 │   3,547,830    │  3,547,830   │見原證九之七        │
├──┼─────┼─────┼────────┼───────┼──────────┤
│    │ 89.12.01 │          │    89.12.18    │              │                    │
│  ├─────┤          ├────────┤              │                    │
│    │DP00000000│2,746,397 │   2,746,397    │ ( 89.12.21 ) │                    │
├──┼─────┼─────┼────────┤              │見原證九之八        │
│    │ 89.12.04 │          │    89.12.18    │  5,184,964   │                    │
│  ├─────┤          ├────────┤              │                    │
│    │DP00000000│2,438,567 │   2,438,567    │              │                    │
├──┼─────┼─────┼────────┼───────┼──────────┤
│    │ 89.12.06 │          │    89.12.06    │   90.02.27   │1.被上訴人同意就發票│
│  ├─────┤          ├────────┼───────┤  金額折讓7,350元。 │
│    │DP00000000│5,475,750 │   5,468,400    │  5,468,400   │2.見原證七          │
│    │          │          │( 已折讓 7350 ) │              │                    │
├──┼─────┼─────┼────────┼───────┼──────────┤
│    │ 89.12.15 │          │    89.12.27    │   90.01.09   │                    │
│  ├─────┤          ├────────┼───────┤                    │
│    │DP00000000│5,111,797 │   5,111,979    │  5,111,979   │見原證九之九        │
├──┼─────┼─────┼────────┼───────┼──────────┤
│    │ 89.12.30 │          │    90.01.15    │   90.01.19   │                    │
│  ├─────┤          ├────────┼───────┤                    │
│    │DP00000000│4,711,799 │   4,117,799    │  4,711,799   │見原證九之十        │
├──┼─────┼─────┼────────┼───────┼──────────┤
│    │ 90.01.15 │          │    90.02.07    │              │                    │
│  ├─────┤          ├────────┤  未  給  付  │                    │
│    │EM00000000│2,446,693 │   2,446,693    │              │(即第  －  期)  │
├──┼─────┼─────┼────────┼───────┤                    │
│    │          │          │    90.02.20    │              │                    │
│    │          │          ├────────┤  未  給  付  │                    │
│    │          │          │   1,292,470    │              │                    │
│    │          │          ├────────┼───────┤見原證九之十二      │
│    │ 89.12.15 │( 溢  開  │    90.02.27    │              │                    │
│  ├─────┤ 28,000元)├────────┤  未  給  付  │                    │
│    │DP00000000│5,688,989 │   2,453,090    │              │                    │
│    │          │          ├────────┼───────┤                    │
│    │          │          │    90.03.05    │              │                    │
│    │          │          ├────────┤  未  給  付  │                    │
│    │          │          │   1,915,429    │              │                    │
├──┴─────┼─────┼────────┼───────┼──────────┤
│                │53,706,117│  53,670,767    │ 45,563,085   │                    │
│   總      計   │( 含溢開  │                │              │                    │
│                │28,000元) │                │              │                    │
├────────┼─────┴────────┴───────┴──────────┤
│   摘      記   │一、扣除溢開之二萬八千元，被上訴人應開發票金額53,678,117元（即    │                                                                      │
│                │    53,706,117元－28,000元）。                                    │
│                │二、被上訴人原請款金額為53,678,117元，然因編號之發票金額經上    │
│                │    訴人要求折讓7,350元，故被上訴人實際請款金額為 53,670,767元    │
│                │    ( 即53,678,117元－7,350元)。                                  │
│                │三、被上訴人請款金額53,670,767元－上訴人已付款45,563,085元＝上    │
│                │    訴人欠款8,107,682元。                                         │
└────────┴─────────────────────────────────┘


司法院資訊處製作；財團法人民間司法改革基金會備份。
